臺灣高等法院刑事判決　　　　　　　　 96年度上訴字第876號
上　訴　人
即　被　告　甲○○
上列上訴人即被告因違反毒品危害防制條例案件，不服臺灣宜蘭
地方法院九十六年度訴字第七號，中華民國九十六年一月二十四
日第一審判決（起訴案號：臺灣宜蘭地方法院檢察署九十五年度
毒偵字第一一三五號），提起上訴，本院判決如下：
    主  文
上訴駁回。
    事  實
一、甲○○前於民國八十九年間因施用毒品案件，經觀察、勒戒
    後，認無繼續施用毒品之傾向，由臺灣基隆地方法院檢察署
    於八十九年七月十日以八十九年度毒偵字第一五三二號不起
    訴處分確定（一犯）；又於八十九年間因施用毒品案件，經
    觀察、勒戒後認有繼續施用毒品之傾向，經裁定送強制戒治
    處所執行強制戒治一年（其戒治期間迄九十一年五月六日執
    行完畢，未逾五年），並提起公訴（二犯），由臺灣基隆地
    方法院於九十年一月三十日以八十九年度基簡字第一０四０
    號判處有期徒刑六月，如易科罰金，以銀元三百元折算一日
    確定（第一案）；再於九十年間因施用毒品案件，經臺灣基
    隆地方法院以九十年度易字第四八三號判處有期徒刑七月確
    定（第二案），以上二案件接續執行，甫於九十二年六月六
    日縮短刑期執行完畢（於本案構成累犯）；再於九十五年間
    因施用毒品案件，經臺灣基隆地方法院於九十五年四月十四
    日以九十五年度訴字第二０二號判處有期徒刑七月，於同年
    五月十五日確定，仍不知悔改。甲○○明知海洛因依毒品危
    害防制條例第二條第二項第一款之規定，列為第一級毒品管
    理，不得非法持有及施用，竟基於施用毒品海洛因之犯意，
　　於九十五年九月十五日上午五時許（起訴書略載為九十五年
　  九月十六日下午二時四十分採尿前七十二小時內某時），在
    基隆市○○路某建築工地內，以將毒品海洛因摻入香煙中再
    點火吸用之方式，非法施用毒品海洛因一次。嗣於九十五年
    九月十六日下午二時十五分許，在基隆市○○路一三四巷十
    六弄六號前為警查獲，經採尿檢驗結果，其尿液中呈毒品海
    洛因代謝物嗎啡陽性反應，而查悉上情。
二、案經基隆市警察局第四分局報請臺灣基隆地方法院檢察署呈
    請臺灣高等法院檢察署檢察長，令轉臺灣宜蘭地方法院檢察
    署檢察官偵查起訴，甲○○於準備程序中對被訴之事實為有
    罪陳述，經法院裁定行簡式審判程序。
    理  由
壹、程序部分：
    按除被告所犯為死刑、無期徒刑、最輕本刑為三年以上有期
    徒刑之罪或高等法院管轄第一審案件者外，於第一次審判期
    日前之準備程序進行中，被告先就被訴事實為有罪之陳述時
    ，審判長得告知被告簡式審判程序之旨，並聽取當事人、代
    理人、辯護人及輔佐人之意見後，裁定進行簡式審判程序，
    刑事訴訟法第二百七十三條之一第一項定有明文。本案被告
    甲○○所犯係死刑、無期徒刑、最輕本刑為三年以上有期徒
    刑以外之罪，其就被訴事實為有罪之陳述，經法官告知簡式
    審判程序之旨，並聽取公訴人、被告之意見後，本院爰依首
    揭規定，裁定行簡式審判程序。
貳、實體部分：
一、訊據上訴人即被告甲○○對上揭時地施用第一級毒品海洛因
    之犯罪事實，於原審及本院審理中均坦承不諱，其為警查獲
    後所採集之尿液，經送「昭信科技顧問股份有限公司」檢驗
    結果，確呈毒品海洛因代謝物嗎啡類陽性反應，此有該公司
    九十五年九月二十九日「濫用藥物尿液檢體檢驗報告」（檢
    體編號０九五三六一號）、尿液代號對照表各一紙在卷可稽
    （附於毒偵字第二二０六號卷第八、九頁參照），足證被告
    之前開自白與事實相符。又被告前於八十九年間因施用毒品
    案件，經觀察、勒戒後，認無繼續施用毒品之傾向，由臺灣
    基隆地方法院檢察署於八十九年七月十日，以八十九年度毒
　　偵字第一五三二號不起訴處分確定；再於八十九年間因施用
  　毒品案件，經觀察、勒戒後認有繼續施用毒品之傾向，經裁
    定送強制戒治處所執行強制戒治一年，其戒治期間迄九十一
    年五月六日執行完畢，未逾五年，有臺灣高等法院被告前案
    紀錄表附卷可按。是被告係於強制戒治執行完畢釋放後，五
    年內再犯上開施用毒品犯行，應受刑事審判。本案事證明確
    ，被告施用第一級毒品海洛因之犯行，洵堪認定，應予依法
    論科。
二、核被告所為，係犯毒品危害防制條例第十條第一項之施用第
    一級毒品海洛因罪。被告於施用前持有毒品海洛因，其持有
    之低度行為應為施用之高度行為所吸收，不另論罪。又被告
    有事實欄所載之前科，於九十二年六月六日縮短刑期執行完
    畢，有臺灣高等法院被告前案紀錄表在卷可稽，其於前案有
    期徒刑執行完畢後，五年內故意再犯本件有期徒刑以上之刑
    之罪，為累犯，應依刑法第四十七條第一項規定加重其刑。
三、原審詳加調查，認事證明確，依刑事訴訟法第二百七十三條
    之一第一項、第二百九十九條第一項前段，毒品危害防制條
    例第十條第一項，刑法第十一條前段、第四十七條第一項之
    規定，並審酌被告前即曾因施用毒品案件，經觀察、勒戒、
    強制戒治及刑之宣告，仍再為本件犯行，顯見其無戒除毒癮
    之決心，自制能力尚有不足，惟念被告施用毒品之犯行，係
    屬對其自身健康之戕害行為，次數有限，對社會所造成之損
    害亦非直接，犯罪後坦認犯行，態度良好等一切情狀，量處
    有期徒刑八月，其認事用法並無違誤，量刑亦屬妥適。被告
    上訴指摘原審量刑過重，然原審就量刑所憑之事項，已在判
    決書中詳細臚列，業經充分審酌各憑據之要件，依前揭說明
    ，被告上訴並無理由，應駁回之。
據上論斷，應依刑事訴訟法第三百六十八條判決如主文。
本案經檢察官林炳雄到庭執行職務。
中　　華　　民　　國　　96　　年　　4 　　月　　30　　日
                  刑事第四庭  審判長法  官  蔡秀雄
　　　　　　　　　　　　　　　　　　法  官  陳國文
　　　　　　　　　　　　　　　　　　法  官  鄭水銓
以上正本證明與原本無異。
如不服本判決，應於收受送達後十日內向本院提出上訴書狀，其
未敘述上訴之理由者，並得於提起上訴後十日內向本院補提理由
書狀（均須按他造當事人之人數附繕本）。
                                    書記官  劉貞達
中　　華　　民　　國　　96　　年　　5 　　月　　2 　　日
附錄本案論罪科刑法條全文－－
毒品危害防制條例第十條：
施用第一級毒品者，處六月以上五年以下有期徒刑。
施用第二級毒品者，處三年以下有期徒刑。
